【裁判字號】    90,交易,261
【裁判日期】    901228
【裁判案由】    過失傷害
【裁判全文】
臺灣雲林地方法院刑事判決                          九十年度交易字第二六一號
    公  訴  人  臺灣雲林地方法院檢察署檢察官
    被      告  丙○○
右列被告因過失傷害案件，經檢察官提起公訴（九十年度偵字第三五六二號），本院
判決如左：
    主  文
丙○○從事業務之人，因業務上之過失傷害人，處拘役伍拾日，如易科罰金，以參佰
元折算壹日。
    事  實
一、丙○○以經營花店為業，平日須駕駛貨車載運花圈、花籃，係以駕駛車輛為其附
    隨業務之人，於民國九十年二月二十五日中午十二時十五分許，駕駛車牌號碼Ｃ
    六－四一七二號自用小貨車，沿雲林縣西螺鎮○○里○○道路由西往東方向行駛
    ，途經產業道路間之無號誌交岔路口時，原應注意車輛行至無號誌之交岔路口時
    左方車應暫停讓右方車先行，且應減速慢行，作隨時停車之準備，而依當時天候
    、路況均良好之情形，並無不能注意之情事，竟疏未注意，貿然駛入上開交岔路
    口，適有甲○○騎乘車號ＭＭＯ－一二七號重型機車沿上開產業道路由南向北方
    向行駛，行經該處無號誌交岔路口時，亦疏未注意在未劃設車道線或行車分向線
    之道路，郊外時速不得超過四十公里之規定，而貿然以四、五十公里之車速通過
    該處交岔路口，致丙○○駕駛之貨車右側與甲○○之機車車頭在該路口發生碰撞
    ，使甲○○人車倒地後受有頭部外傷、蜘蛛膜下腔出血、左大腿骨折、左上臂骨
    折、左膝十字韌帶斷裂等傷害。丙○○於肇事後向接獲報案前來現場處理之雲林
    縣警察局西螺分局吳厝派出所警員乙○○自首而接受裁判。
二、案經丙○○自首及被害人甲○○訴由雲林縣警察局西螺分局報請台灣雲林地方法
    院檢察署檢察官偵查起訴。
    理  由
一、訊據被告丙○○對於右揭時地行經交岔路口未減速慢行並即時煞車禮讓告訴人右
    方車先行，致兩車發生碰撞，並使告訴人受傷等情坦承不諱，惟矢口否認有何過
    失傷害犯行，辯稱：上開交岔路口右側有一棚架，使我無法注意右方告訴人之來
    車，是告訴人車速太快自己撞到我的云云。然查，右揭事實，業據告訴人甲○○
    指訴綦詳，而上開交岔路口為無號誌及未劃分幹、支線道之交岔路口，被告與告
    訴人之車同為直行車等情，復有道路交通事故調查報告表及現場相片四幀附卷可
    稽。觀諸上開道路交通事故調查報告表所示，被告小貨車剎車痕四公尺之起點係
    自交岔路口中央起始，而告訴人機車距離路口六點四公尺處即為剎車痕之起點，
    足見被告小貨車到達路口時僅距離告訴人機車六點四公尺，是被告倘於路口減速
    慢行，作隨時停車之準備，理應可見告訴人之機車自右方駛來，而即時採取暫停
    讓右方車先行之安全措施，縱使告訴人超速行駛，亦不致於肇致本件事故。又被
    告右側既有棚架擋住視線，此有上開現場相片可資參照，被告路經該處更應暫停
    以確認有無左右來車，然竟未暫停，甚至行經交岔路口中央始發現遭告訴人機車
    撞及右側，益徵被告行經上開交岔路口未依規定減速慢行，作隨時停車之準備，
    並暫停讓右方車先行甚明。而告訴人因本件車禍受有如事實欄所示之傷害，亦有
    診斷證明書一紙在卷足憑。按行車速度，依標誌或標線之規定，無標誌或標線者
    ，行經無號誌交岔路口應減速慢行，作隨時停車之準備；車輛行至無號誌交岔路
    口，未劃分幹、支線者，左方車應暫停讓右方車先行，道路交通安全規則第九十
    三條第一項第三款、第一百零二條第一項第二款定有明文。被告駕車自應遵守上
    開規定，而依當時情形並無不能注意之情事，竟疏未注意，在行經交岔路口時未
    減速慢行以發覺告訴人機車自右方行來，而未暫停讓告訴人之右方車先行，貿然
    通過路口以致肇事，自應負過失之責。且告訴人因本件車禍受傷，與被告之過失
    行為間顯有相當因果關係。雖告訴人行經交岔路口時，係屬右方車而享有路權，
    然亦疏未注意左右來車並減速慢行，而自承以每小時四、五十公里之車速超速行
    駛，而對本件車禍之發生亦有過失（道路交通安全規則第九十三條第一項第四款
    參照），然仍不影響被告過失責任之成立。綜上，被告所辯，顯係卸責之詞，不
    足採信。本件事證明確，被告之過失傷害犯行，洵堪認定。另被告雖請求將本件
    交通事故送請臺灣省嘉雲區行車事故鑑定委員會鑑定過失責任，然審酌上開證據
    資料，被告過失已屬明確，本院認被告聲請核無必要，應予駁回，附此敘明。
二、查被告丙○○經營花店生意，平日須駕駛小貨車載運花圈、花籃，係以駕駛車輛
    為其附隨業務，核被告丙○○所為，係犯刑法第二百八十四條第二項前段之業務
    過失傷害罪。公訴人認被告所為係犯刑法第二百八十四條第一項前段之過失傷害
    罪嫌，尚有誤會，惟起訴事實同一，本院爰依法變更起訴法條。又被告於肇事後
    即向警方報案接受偵訊並坦承肇事，業經證人即承辦警員乙○○結證在卷，被告
    對於未經發覺之犯罪自首而接受裁判，應依刑法第六十二條前段自首之規定減輕
    其刑。爰審酌被告與告訴人對本件事故均有過失、所生之危害非鉅、犯後態度尚
    稱良好、及被告雖願意賠償告訴人新台幣（下同）十萬元，然因告訴人要求被告
    應賠償其四十萬元，致尚未與告訴人達成民事和解賠償等一切情狀，量處如主文
    所示之刑，併諭知易科罰金之折算標準。
據上論斷，應依刑事訴訟法第二百九十九條第一項前段、第三百條，刑法第二百八十
四條第二項前段、第六十二條前段、第四十一條第一項前段，罰金罰鍰提高標準條例
第一條前段、第二條，判決如主文。
本案經檢察官施添寶到庭執行職務。
中      華      民      國      九十      年    十二    月    二十八    日
                                        臺灣雲林地方法院刑事第二庭
                                            法  官  趙  思  芸
右正本證明與原本無異。
如不服本判決，應於判決送達後十日內向本院提出上訴狀( 應附繕本 )。
                                            書記官  王  淑  美
中      華      民      國      九十      年    十二    月    二十八    日
中華民國刑法第二百八十四條
 (過失傷害罪)
因過失傷害人者，處六月以下有期徒刑、拘役或五百元以下罰金，致重傷者，處一年
以下有期徒刑、拘役或五百元以下罰金。
從事業務之人，因業務上之過失傷害人者，處一年以下有期徒刑、拘役或一千元以下
罰金，致重傷者，處三年以下有期徒刑、拘役或二千元以下罰金。


司法院資訊處製作；財團法人民間司法改革基金會備份。
